臺灣基隆地方法院刑事判決　
111年度易字第167號
公  訴  人  臺灣基隆地方檢察署檢察官
被      告  曾文金



上列被告因竊盜案件，經檢察官提起公訴（110年度偵字第4935
號），本院判決如下：
    主  文
甲○○犯竊盜罪，處有期徒刑4月，如易科罰金，以新臺幣1,000元
折算1日。犯罪所得之機械魚展品2組、OPPO行動電話白色充電線
1條及ASUS筆記型電腦充電器1組均沒收，於全部或一部不能沒收
或不宜執行沒收時，追徵其價額。
    事  實
甲○○自民國110年7月10日起受僱施作國立海洋科技博物館（下稱
海科館）非營利幼兒園之水電工程，卻意圖為自己不法之所有，
於110年7月13日中午12時36分許，利用午休時間，擅自進入施工
區域相鄰之海洋職涯探索基地，並徒手竊取該處櫃台及抽屜內之
機械魚展品2組(各含機械魚1個、遙控器1個及充電線1條)、OPPO
行動電話白色充電線1條、ASUS筆記型電腦充電器1組，得手後，
均裝入其在該處竊取之黃色塑膠袋1只，再攜至其駕駛之汽車內
擺放。嗣經海科館展示教育組助理專員乙○於110年7月13日下午1
時30分發現上開行動電話充電線及筆記型電腦充電器失竊，再經
盤點發現上開機械魚展品失竊，始調閱監視錄影後報警處理。
    理  由
一、認定事實所憑之證據及理由：
　　訊據被告甲○○坦承有於110年7月13日午休時間進入海洋職涯
    探索基地及開啟櫃台抽屜，但否認竊取該處之機械魚展品、
    行動電話充電線及筆記型電腦充電器，辯稱：我繞一圈就出
    來了，開抽屜是因為好奇，我包包裡有線材跟麵包，所以我
    從抽屜或桌上拿了黃色塑膠袋裝我的線材跟麵包等語。經查
    ：
　㈠告訴人即海科館展示教育組助理專員乙○於警詢時證稱：我於
    110年07月13日下午1時30分許，發現我放在海洋職涯探索基
    地櫃台抽屜內之公務用ASUS筆記型電腦充電器及個人OPPO手
    機充電線不見，110年07月14日下午1時許重新盤點展場物品
    ，發現擺放在海洋職涯探索基地櫃台抽屜內之機械魚及櫃台
    上之機械魚遙控器、充電器共2組也遭竊等語(110年度偵字
    第4935號卷第17至19頁)；又證人謝宗穎於警詢時證稱：我
    承攬海科館幼兒園水電工程，工作團隊有4人，從110年7月1
    0日中午開始僱用被告來做水電，110年7月13日在幼兒園與
    海洋職涯探索基地間之玻璃窗施工，施工到中午12點左右休
    息，下午1點午休後被告又出現工作，幼兒園區域施工完畢
    就移回潮境園區，直到下午4點左右，上包商通知我們回去
    檢視監視器畫面，監視器錄到被告有嫌疑，所以我們就請被
    告先行停工，110年7月13日只有我們在幼兒園區域施工，被
    告平時上班都是空手來，工具都是由公司提供等語(110年度
    偵字第4935號卷第21至24頁)；依上開證述，足證110年7月1
    3日只有被告所屬之水電工程團隊在海科館幼兒園區域施工
    ，且110年7月13日午休時間過後，告訴人乙○即發現海洋職
    涯探索基地櫃台抽屜內之手機充電線及筆記型電腦充電器失
    竊，並陸續盤點發現同處櫃台抽屜及櫃台上之機械魚展品2
    組也失竊。
　㈡依海科館海洋職涯探索基地空間平面圖、現場照片及監視錄
    影截圖，被告於110年7月13日中午12時27分，揹著側背包空
    手在幼兒園外閒晃查看，中午12時36分經由走廊進入海洋職
    涯探索基地，中午12時39分在海洋職涯探索基地櫃台翻找查
    看，至中午12時44分便手提黃色塑膠袋包裝之白色線材及其
    他物品離開海洋職涯探索基地，再由海科館外人行道前往海
    科館停車場後，駕駛汽車至海科館對面之北寧路旁停放，嗣
    於下午1時返回海科館幼兒園時手中已無上開黃色塑膠袋(11
    0年度偵字第4935號卷第31至37頁、第99至109頁)；佐以告
    訴人乙○於被告離開海洋職涯探索基地後之下午1時30分，旋
    即發現被告查看過之櫃台抽屜內行動電話充電線及筆記型電
    腦充電器失竊，且該行動電話充電線係白色，與被告手提黃
    色塑膠袋包裝之線材顏色、型式相符，嗣告訴人乙○陸續盤
    點亦發現擺放在同處櫃台及抽屜內之機械魚展品組失竊，足
    認上開行動電話充電線、筆記型電腦充電器及機械魚展品組
    ，均係遭被告竊取。
　㈢被告雖辯稱其僅在海洋職涯探索基地拿取黃色塑膠袋包裝個
    人之線材及麵包，然依前述證人謝宗穎之證述，被告施作水
    電工程所需工具均由公司提供，自難相信被告身上有攜帶相
    當數量之線材需另以塑膠袋裝盛；再依上開監視錄影截圖，
    被告進入海洋職涯探索基地時僅揹著側背包，並未手持其他
    物品，且該只側背包容量不大，亦無盛裝大量物品而撐開、
    變形之狀況，對比被告離開海洋職涯探索基地時手持黃色塑
    膠袋包裝之物品體積，明顯大於被告之側背包容量(110年度
    偵字第4935號卷第104頁)，自無可能係被告原先擺放在側背
    包內之個人物品；況被告在海科館幼兒園外閒晃時，即曾開
    啟走廊上之鐵箱查看(110年度偵字第4935號卷第100頁)，嗣
    進入海洋職涯探索基地後，又在櫃台翻找查看及開啟櫃台抽
    屜，並擅自拿取櫃台處之黃色塑膠袋使用，足認被告主觀上
    確實有為自己不法所有之意圖，並非只是單純閒晃，故被告
    所辯無法採信。
　㈣綜上所述，本案事證明確，被告犯行堪以認定。
二、論罪科刑：
　㈠被告所為，係犯刑法第320條第1項之竊盜罪。
　㈡被告前因酒駕案件，經臺灣新北地方法院以105年交簡字3695
    號判決判處有期徒刑3月確定，於106年12月5日易科罰金執
    行完畢(下稱前案)，此經本院核閱臺灣高等法院被告前案紀
    錄表屬實。被告於前案徒刑執行完畢後，5年以內故意再犯
    本案有期徒刑以上之罪，屬於累犯，惟前案之犯罪性質、所
    侵害法益均與本案竊盜犯行迥異，且前案執行完畢日期與本
    案犯罪時間已相距3年半以上，故尚難認定被告對於刑罰之
    反應力薄弱，核無加重法定刑之必要，爰不依刑法第47條第
    1項規定加重其刑。
　㈢本院審酌被告受僱前往海科館幼兒園施作水電工程，竟利用
    午休時間，擅自進入非屬施工區域之海洋職涯探索基地，並
    竊取櫃台及抽屜內之財物，使海科館及告訴人乙○均受有財
    產上之損害，且影響上開工程承包商之信用，主觀惡性及犯
    罪所生之損害均不輕；又被告於偵審中均未能坦承犯行，亦
    未賠償因本案犯罪所生之損害，犯後態度不佳，兼衡被告之
    智識程度、生活狀況(110年度偵字第4935號卷第149頁、本
    院卷第36頁)及本案贓物之價值等一切情狀，量處如主文所
    示之刑，併諭知易科罰金之折算標準。　
三、沒收：
　㈠犯罪所得，屬於犯罪行為人者，沒收之，於全部或一部不能
    沒收或不宜執行沒收時，追徵其價額，但已實際合法發還被
    害人者，不予宣告沒收或追徵；宣告前述沒收或追徵，有過
    苛之虞、欠缺刑法上之重要性、犯罪所得價值低微，或為維
    持受宣告人生活條件之必要者，得不宣告或酌減之；此分別
    規定於刑法第38條之1第1項前段、第3項、第5項及第38條之
    2第2項。　
　㈡被告竊得之機械魚展品2組、OPPO行動電話充電線1條及ASUS
    筆記型電腦充電器1組，均未據扣押，亦迄未發還海科館及
    告訴人乙○，且對被告宣告沒收、追徵上開犯罪所得，尚無
    過苛之虞，並有剝奪其犯罪利得以預防再犯之必要，自應依
    刑法第38條之1第1項前段宣告沒收之，並依同條第3項諭知
    於全部或一部不能沒收或不宜執行沒收時，追徵其價額。至
    於被告竊得之黃色塑膠袋1只，因所有人不明，且價值甚為
    低微，宣告沒收或追徵不具有刑法上之重要性，爰不予宣告
    之。
據上論斷，依刑事訴訟法第299條第1項前段，判決如主文。
本案經檢察官江柏青提起公訴，檢察官陳宜愔到庭執行職務。
中　　華　　民　　國　　111 　年　　5 　　月　　27　　日
                  刑事第五庭  法　官　陳怡安
以上正本證明與原本無異。
如不服本判決應於收受送達後20日內向本院提出上訴書狀，並應
敘述具體理由；其未敘述上訴理由者，應於上訴期間屆滿後20日
內向本院補提理由書（均須按他造當事人之人數附繕）「切勿逕
送上級法院」。
中　　華　　民　　國　　111 　年　　5 　　月　　27　　日
                              書記官　洪福基
附錄本案論罪科刑法條全文：
中華民國刑法第320條
意圖為自己或第三人不法之所有，而竊取他人之動產者，為竊盜
罪，處5年以下有期徒刑、拘役或50萬元以下罰金。
意圖為自己或第三人不法之利益，而竊佔他人之不動產者，依前
項之規定處斷。
前二項之未遂犯罰之。